【裁判字號】    98,聲,911
【裁判日期】    981013
【裁判案由】    限期行使權利
【裁判全文】
臺灣臺南地方法院民事裁定               98年度聲字第911號
聲請人  甲○○
相對人  謝政庭即謝銀行之繼承人乙○○之繼承人
        謝均穗即謝銀行之繼承人乙○○之繼承人
        謝木莉即謝銀行之繼承人乙○○之繼承人
        謝香蘭即謝銀行之繼承人乙○○之繼承人
        謝玫子即謝銀行之繼承人乙○○之繼承人
        鄭秀鳳即謝銀行之繼承人乙○○之繼承人
        謝錦城即謝銀行之繼承人
        謝森火即謝銀行之繼承人
        謝水即謝銀行之繼承人
上列當事人間因本院91年度存字第4183號擔保提存事件，聲請人
聲請通知相對人限期行使權利，本院裁定如下：
    主      文
相對人應於本裁定送達後二十日內，就因本院91年度執全字第38
45號假扣押執行所受損害，向聲請人行使權利，並向本院提出為
行使權利之證明。
聲請程序費用由相對人負擔。
    理      由
一、按訴訟終結後，供擔保人得聲請法院通知受擔保利益人於一
    定期間內行使權利，並向法院為行使權利之證明，民事訴訟
    法第 104條第1項第3款後段定有明文。又該款所謂「訴訟終
    結」，應從廣義解釋，包括撤銷假扣押或假處分裁定及執行
    程序終結在內（最高法院88年度台抗字第 682號、92年度台
    抗字第379號裁定意旨參照）。
二、本件聲請意旨略以：本件聲請人與相對人之被繼承人謝銀行
    間假扣押事件，聲請人前依鈞院91年度裁全字第8241號民事
    假扣押裁定，提供新臺幣40,000元為擔保金，並經鈞院91年
    度存字第4183號提存事件提存後，業經鈞院91年度執全字第
    3845號執行假扣押在案。茲聲請人與相對人之被繼承人謝銀
    行該訴訟已終結，為通知相對人行使權利，檢附提存書、假
    扣押裁定書以及撤銷假扣押執行影本各一份，爰依民事訴訟
    法第104條第1項，聲請法院通知相對人限期行使權利等語。
    且相對人之被繼承人謝銀行於95年12月13日死亡，其繼承人
    為，謝錦城、謝森火、謝水以及乙○○，而乙○○於98年
    3月20日死亡，其繼承人為鄭秀鳳、謝均穗、謝木莉、謝香
    蘭、謝玫子以及謝政庭，合先敘明。
三、經查：聲請人主張之上開事實，業據其提出本院91年度裁全
    字第8241號民事假扣押裁定、本院91年度存字第4183號提存
    書、本院民事執行處98年4月1日南院龍91執全全字第3845號
    函以及乙○○之除戶戶籍謄本及繼承系統表等影本各1份為
    證，並經本院依職權調閱本院91年度執全字第3845號假扣押
    執行卷宗（含本院91年度裁全字第8241號假扣押卷宗）及本
    院91年度存字第4183號擔保提存卷宗審核無訛，堪信為真實
    。茲因該假扣押執行事件既經聲請人聲請撤銷假扣押執行，
    且聲請人收受假扣押裁定後已逾三十日，應足以認該事件已
    訴訟終結，且經查明相對人迄未對聲請人行使權利，有本院
    民事紀錄科查詢表1紙存卷可憑。從而，聲請人聲請通知相
    對人限期行使權利，核與前揭規定相符，自應准許。
四、依民事訴訟法第95條、第78條，裁定如主文。
中    華    民    國    98    年    10    月    13    日
                  民  事  庭    司法事務官
上為正本係照原本作成
對本裁定不服，應於收受本裁定10日內，以書狀向司法事務官提
出異議。
中    華    民    國    98    年    10    月    13    日
                                   書記官  鍾佳佑


司法院資訊處製作；財團法人民間司法改革基金會備份。
